臺灣高雄地方法院刑事判決　　　　　　　　　　　　九十一年度易字第二二七一號
　　公　訴　人　臺灣高雄地方法院檢察署檢察官
　　被　　　告　甲○○
　　　　　　　　乙○○
右列被告因違反電子遊戲場業管理條例案件，經檢察官提起公訴（九十一年度偵字第
三五六八號），暨移送併案審理（九十一年度偵字第第三八三四號、四六一二號、五
八八八號、一一三一七號、一一三五二號），本院判決如左：
    主  文
乙○○共同違反電子遊戲場業管理條例未依規定辦理營利事業登記者，不得經營電子
遊戲場業之規定，處拘役伍拾日，如易科罰金，以佰元折算壹日。扣案「動物柏青
哥」壹台（含ＩＣ板二塊）、「大舞台」二台（含ＩＣ板二塊）、「麻將台」二台（
含ＩＣ板二塊）、「娃娃機」六台、現金新台幣壹萬柒仟佰捌拾元均沒收。
甲○○免訴。
    事  實
一、乙○○前因公共危險案件，經本院九十年度雄交簡字第一０六七號判處有期徒刑
    三月，於九十年十二月三十一日易科罰金執行完畢（未構成累犯），其與甲○○
    合夥入股設於高雄縣岡山鎮○○路四四九之一號，由甲○○負責經營之富而樂超
    商，明知經營電子遊戲場業，需依相關規定辦理營利事業登記，而於未依規定辦
    理電子遊戲場業營利事業登記之情形下，與甲○○基於共同經營電子遊戲場之犯
    意聯絡，自民國九十年十二月十八日起，由甲○○在該超商內，設置電子遊戲機
    台「動物柏青哥」一台、「大舞台」二台、「麻將台」二台、「娃娃機」六台，
    供不特定人投幣打玩，共同經營電子遊戲場業，嗣於九十年十二月二十五日十時
    四十五分許，為警在上址查獲，並扣得甲○○所有上開電子遊戲機台十一台（「
    動物柏青哥」一台、「大舞台」二台、「麻將台」二台ＩＣ板以外之機台責由甲
    ○○保管）、及機台內硬幣新台幣（下同）一萬七千三百八十元。
二、案經高雄縣警察局岡山分局報告臺灣高雄地方法院檢察署檢察官起訴暨移送併案
    審理。
    理  由
甲、被告乙○○論罪科刑部分：
一、訊據被告乙○○對於有右揭犯行坦承不諱，核與同案被告甲○○（另為免訴判決
    ）所供情節相符，並有電子遊戲機台十一台、機台內內硬幣一萬七千三百八十元
    扣案，及現場電子遊戲機台擺設之照片十二幀附於警訊卷可稽，又富而樂超商並
    未辦理電子遊戲場營利事業登記，亦據負責人即被告甲○○供述在卷（九十年度
    核退字第二四二五號卷第十三又反面），而被告乙○○係富而樂超商之股東，亦
    據其於警、偵訊供述明確，且於本案查獲時之臨檢紀錄表「合夥人」記載處，按
    指印確認其為合夥人（參見第一二一０號警卷、九十年度核退字第二四二五號卷
    第十三頁反面），其自白核與事實相符，事證明確，其犯行堪以認定。
二、按電子遊戲場業管理條例第四條第一項前段規定「本條例所稱電子遊戲機，指利
    用電、電子、電腦、機械或其他類似方式操縱，以產生或顯示聲光、影像、圖案
    、動作之遊戲機具」，故上開機台自屬電子遊戲機無訛。次按電子遊戲場業管理
    條例第十一條第一項規定，電子遊戲場業於申請營利事業登記時，除應依相關法
    令辦理外，應向直轄巿、縣（巿）主管機關申請核發營利事業登記證及營業級別
    證，並辦理下列事項之登記：一營業級別、二機具類別、三營業場所管理人、四
    營業場所之地址。故設置以電腦方式操縱，產生或顯示聲光影像、圖案、動作之
    電子遊戲機，供不特定人為益智或娛樂類遊戲之營利事業（同條例第三條、第四
    條參照），應依前開規定辦理營利事業登記，未依該條例辦理營利事業登記者，
    依同條例第十五條之規定，即不得經營電子場業。又按電子遊戲場業管理條例第
    十五條雖僅規定：「未依本條例規定辦理營利事業登記者，不得經營電子遊戲場
    業」，惟對照同條例第十六條「非電子遊戲場業之其他營利事業，不得就其營業
    場所，供『他人』設置電子遊戲機營業」之規定，顯見具有較高違法性之「非電
    子遊戲場業之其他營利事業，未經許可『自行』設置電子遊戲機營業」，亦應不
    在容許之列，而同受該條例第十五條規範。是以不論非電子遊戲場業之其他營利
    事業之規模大小，或是否以擺設電子遊戲機供不特人打玩為其主要營業項目，均
    非所問，此觀該條例第十五條規定之立法意旨係「為健全電子遊戲場之營業秩序
    」自明。因而，任何人未依該條例規定辦理電子遊戲場業之營利事業登記者，除
    不得經營電子遊戲場業外，亦不得在騎樓、走道、寺廟、補習班等場所，自行設
    置電子遊戲機營業，且雖已依電子遊戲場業管理條例相關規定辦理營利事業登記
    ，然若有遷址情事，仍須辦理營業場所地址變更登記，此不啻為電子遊戲場業管
    理條例第十五條之規定所欲揭櫫之真正意旨，經濟部八十九年三月七日經（八九
    ）商字第八九○○五五二一號函亦同此認定。
三、核被告所為，係違反電子遊戲場業管理條例第十五條之未依電子遊戲場業管理條
    例規定辦理營利事業登記者，不得經營電子遊戲場業之規定，其違反該條之規定
    ，應依同條例第二十二條之罪處斷。被告乙○○與甲○○就上開犯行，有犯意聯
    絡、行為分擔，為共同正犯。爰審酌被告乙○○合夥經營之電子遊戲場業規模非
    大、期間尚短，及其犯後承認犯行，態度尚稱良好等一切情狀，量處如主文所示
    之刑，並諭知易科罰金之折算標準。至於扣案「動物柏青哥」一台、「大舞台」
    二「麻將台」二台、「娃娃機」六台（「動物柏青哥」、「大舞台」、「麻將台
    」等機台均含ＩＣ板）係屬共同被告甲○○所有，供其等犯罪所用之物，機台內
    之現金硬幣一萬七千三百八十元為因犯罪所得之物，爰依刑法第三十八條第一項
    第二款、第三款之規定，併予宣告沒收。
乙、被告甲○○免訴部分：
一、公訴意旨略以：被告甲○○係設於高雄縣岡山鎮○○路四四九之一號富而樂超商
    負責人，明知經營電子遊戲場業，需依電子遊戲場業管理條例相關規定辦理營利
    事業登記，竟未辦理登記，自九十年十二月十八日起，在上址超商內設置電子遊
    戲機台「動物柏青哥」一台、「大舞台」二台、「麻將台」二台、「娃娃機」六
    台，供不特定人投幣打玩，而經營電子遊戲場業，因認被告甲○○觸犯電子遊戲
    場業管理條例第二十二條之罪等語。
二、按案件經判決確定者，應為免訴之判決，此項原則關於實質上一罪或裁判上一罪
    ，均有其適用。而連續犯係裁判上一罪，其一部犯罪事實曾經判決確定者，效力
    當然及於全部，故連續犯之一部犯罪事實經判決確定者，其他部分犯罪事實如又
    經起訴，即應為免訴之判決。然既判力對於時間效力之範圍以最後審理事實法院
    之宣示判決日為判斷之標準，最後審理事實法院宣示判決日前之事實，應認業經
    既判力之所及，不得更行起訴。故連續犯一部犯罪事實經判決確定者，確定判決
    最後審理事實法院宣示判決日前之犯罪事實，應認已為確定判決既判力效力所及
    ，公訴人復將最後審理事實法院宣示判決日前其他部分犯罪事實重行起訴時，即
    應諭知免訴之判決。
三、查被告甲○○前因違反電子遊戲場業管理條例第十五條之未依電子遊戲場業管理
    條例規定辦理營利事業登記者，不得經營電子遊戲場業之規定，觸犯同條例第二
    十二條之罪，經本院以九十年度旗簡字第一六二號判決判處拘役三十日，經被告
    甲○○提起上訴，本院復於九十一年七月三日以九十年度簡上字第二０六號將前
    述一審判決撤銷，改判處拘役五十九日確定，此有本院九十年度簡上字第二０六
    號判決及臺灣高等法院被告全國前案紀錄表各一份在卷可考，前述判決被告犯罪
    時間分別為九十年八月一日上午十時至同日晚上十時許、九十年十月八日下午四
    時許至同月九日十一時四十五分許、九十年十月六日至同月八日，與本案起訴犯
    罪時間九十年十二月十八日起至二十五日緊接，所犯構成要件相同，顯係基於概
    括犯意為之，應屬連續犯，而本案犯罪時間在前述確定判決最後事實審二審宣判
    日九十一年七月三日之前，為前述判決既判力所及，公訴人復提起本件公訴，依
    前揭說明，本院自應為免訴之判決。
四、另查本案被告被訴觸犯電子遊戲場業管理條例之犯罪事實既應為免訴之判決，自
    與檢察官聲請併案部分（九十一年度偵字第三八三四號、第四六一二號、第五八
    八八號、第一一三一七號、第一一三五一號）無裁判上一罪之關係，併案部分本
    院自無法併為審理，應檢還由檢察官另行處理，並予敘明。
據上論斷，應依刑事訴訟法第二百九十九條第一項前段、第三百零二條第一款，電子
遊戲場業管理條例第二十二條，刑法第十一條前段、第二十八條、第四十一條第一項
、第三十八條第一項第二款、第三款，罰金罰鍰提高標準條例第二條，判決如主文。
中      華      民      國      九十一      年      八      月    十五  日
                                      臺灣高雄地方法院刑事第二庭
                                          法  官    陳志銘
右正本證明與原本無異。
如不服本判決，應於判決送達後十日內，向本院提出上訴狀。
                                          書記官    洪生輝
中      華      民      國      九十一      年      八      月    十九  日
附錄參考法條
電子遊戲場業管理條例第十五條：
未依本條例規定辦理營利事業登記者，不得經營電子遊戲場業。
電子遊戲場業管理條例第二十二條：
違反第十五條規定者，處行為人一年以下有期徒刑、拘役或科或併科新台幣五十萬元
以上二百五十萬元以下罰金。
